臺灣高等法院臺中分院刑事裁定
110年度上訴字第219號
即  被  告  陳勝全



選任辯護人  陳武璋律師
上列被告因毒品危害防制條例等上訴案件，本院裁定如下：
    主  文
陳勝全羈押期間，自中華民國110年6月26日起，延長貳月。
    理  由
一、上訴人即被告陳勝全（下稱被告）因犯修正前毒品危害防制
    條例第4條第3項之販賣第三級毒品罪，前經本院訊問後，認
    為犯罪嫌疑重大，有刑事訴訟法第101條第1項第3款情形，
    非予羈押，顯難進行審判，於民國110年1月26日執行羈押，
    並裁定自110年4月26日起第一次延長羈押2月，至110年6 月
　　25日止，延長羈押之期間即將屆滿。
二、經查：
  ㈠被告犯修正前毒品危害防制條例第4條第3項之販賣第三級毒
    品罪（共5罪），經原審判處執行刑為有期徒刑5年，被告上
    訴後，經本院於110年4月13日判決駁回第二審上訴，其犯罪
    嫌疑確屬重大。又被告所犯之罪其法定刑為7年以上有期徒
    刑之罪，衡情面臨重罪之訴追或遭判處重刑者，常伴有逃亡
    之高度可能性，此為趨吉避凶、脫免刑責、不甘受罰之基本
    人性，實有相當理由足認被告將來面臨重罪之審判或重刑之
    處罰，恐有逃匿以規避審判程序進行及刑罰執行之虞，有相
    當理由認為被告有逃亡之虞，而具有刑事訴訟法第101條第1
    項第3款之羈押原因。
　㈡選任辯護人雖表示：被告自警詢至今均坦承犯行，且於偵查
    中積極配合一切調查、指認。被告並無前科，於本案涉案層
    級非高，患有自律神經失調、憂鬱症、恐慌症、愛迪生氏症
    等宿疾，須長期就診，而被告為獨子，尚有妻小及年邁父母
    等羈絆，且家人考量父母身體狀況，恐父母遭受打擊病況加
    劇，迄今尚不敢讓父母得知被告遭押之事 ，被告父母現亦
    急切尋找被告中，因此基於身體或家庭因素，被告均無潛逃
    之虞，對被告施以羈押替代處分，應足以對被告形成拘束力
    ，被告亦定會遵守羈押替代處分之要求，遵期到庭應訊。被
    告之前有正當工作及固定居所，且現今國內疫情嚴重，防守
    嚴密，國外生活更是辛苦，入出境管制嚴格，被告實無逃亡
    之虞，且羈押至今期間已甚長久，家裡、工作事務均需被告
    妥善處理，實無延押之必要等語。惟被告犯後坦承犯行，乃
    屬被告犯罪後之態度，尚難據此即認其已無羈押之原因或無
    羈押之必要；另目前實務上，國內尚有家人，並有固定住居
    所情況下，仍不顧事業、財產及親人而棄保潛逃，所在多有
    ，無從擔保其日後不會逃匿以規避後續審判之進行及刑罰之
    執行，被告為獨子、尚有妻小及年邁父母等情，核非使羈押
    原因消滅之事由，與被告有無羈押必要性之法律判斷並無關
    涉；又選任辯護人雖稱被告有自律神經失調、憂鬱症、恐慌
    症、愛迪生氏症等夙疾須長期就診等情，然法務部○○○○○○○○
    內有提供收容人就醫、戒護外醫之醫療環境及設備，縱認被
    告現罹疾病，仍可以在看守所內就醫或戒護外醫方式協助被
    告接受檢查及相關醫療致案件無法續行或執行之情事；再者
    ，疫情雖然造成出境的障礙，但並非絕對無法出境，而被告
    家庭經濟狀況，與被告是否決定逃亡，未必有直接的關係，
    是辯護人以前揭理由，主張本案無延長羈押之必要，尚無可
    採。至於被告因遭羈押致與親人分離及家中事務未能處理，
    固然造成被告精神上的痛苦，但此乃羈押制度所使然，尚與
    被告是否具有羈押之原因判斷無涉。承上所述，被告之羈押
    期間即將屆滿，被告之羈押原因仍然存在，本院斟酌被告犯
    罪情節，及其所涉犯罪事實對社會侵犯之危害性及刑罰權遂
    行之公益與被告人身自由之私益，兩相利益衡量後，本院認
    對被告為羈押處分乃合乎比例原則，而有繼續羈押之必要，
    應自110年6月26日起第二次延長羈押2月。
二、依刑事訴訟法第108條第1項、第5項，裁定如主文。
中　　華　　民　　國　　110 　年　　6 　　月　　8 　　日
              刑事第十一庭　審判長法　官　張意聰
                                  法　官　田德煙
                                  法　官　陳慧珊
以上正本證明與原本無異。
如不服本裁定，得於收受送達後五日內向本院提出抗告書狀（須
附繕本）。
                                  書記官  李淑芬
　　　　　　　　　　　　　　　　　
中　　華　　民　　國　　110 　年　　6 　　月　　8 　　日